臺灣新北地方法院刑事判決
110年度易字第1059號
公  訴  人  臺灣新北地方檢察署檢察官
被      告  郭秀玉



指定辯護人  本院公設辯護人姚孟岑  
上列被告因竊盜案件，經檢察官提起公訴（110年度偵字第12634
號），本院判決如下：
    主  文
郭秀玉犯竊盜罪，處拘役貳拾伍日，如易科罰金，以新臺幣壹仟
元折算壹日。
未扣案之犯罪所得新臺幣壹仟元沒收，於全部或一部不能沒收或
不宜執行沒收時，追徵其價額。
    事  實
一、郭秀玉於民國109年12月9日9時6分許，行經新北市○○區○○路
    000號「金茶伍」板橋中正店前，見該店鐵捲門半開而無人
    看管櫃檯，意圖為自己不法之所有，基於竊盜之犯意，徒手
    竊取擺放店內櫃檯上由吳鎮庭管理之募款箱1個(內有現金新
    臺幣〈下同〉1000元及發票數張)，得手後將上開物品藏放在
    外套內側並離開現場。嗣經吳鎮庭發覺有異，報警處理，經
    警調閱監視器循線查獲，始悉上情。
二、案經吳鎮庭訴由新北市政府警察局海山分局報告臺灣新北地
    方檢察署檢察官偵查起訴。
    理  由
一、程序事項：
  ㈠按法院認為應科拘役、罰金或應諭知免刑或無罪之案件，被
    告經合法傳喚無正當理由不到庭者，得不待其陳述逕行判決
    ，刑事訴訟法第306條定有明文。本件被告郭秀玉經合法傳
    喚，於民國111年2月18日審理期日無正當理由不到庭，此有
    本院送達證書1紙附卷可憑（見本院易字卷第25頁），而本
    院認本案係應科拘役之案件，揆諸上開規定，爰不待其陳述
    逕行判決。
　㈡本判決以下引用被告以外之人於審判外之陳述，其性質屬傳
    聞證據者，經檢察官、被告辯護人均同意作為證據，被告亦
    未於言詞辯論終結前聲明異議（見本院易字卷第47頁），本
    院審酌該等陳述做成之情形，核無違法或不當，認其均有證
    據能力。又本案認定事實引用之卷內其餘非供述證據，並無
    證據證明係公務員違背法定程序取得，依同法第158 條之4 
    規定反面解釋，亦有證據能力。
二、認定事實之理由及依據：
　　訊據被告搖頭答稱我不知道等語。辯護人亦為被告辯稱，勘
    驗影像難以辨識是否為被告等節。經查：
  ㈠告訴人吳鎮庭管理之上開物品確於上開時間，遭一名女子徒
    手竊取，該名女子得手後將之藏放在外套內側並離開現場等
    情，業經證人即告訴人吳鎮庭於警詢指證明確（見偵卷第6
    至9頁），復有本院勘驗店內監視器畫面筆錄及擷圖在卷可
    佐（見本院易字卷第49至61頁），上開事實應堪認定。
  ㈡被告及其辯護人雖以前詞置辯，惟本院勘驗監視器錄影檔案
    之結果顯示：畫面為飲料店面前之人行道，可見飲料店鐵捲
    門半開，有一短髮、身穿淺褐色外套、內著黑白條紋上衣之
    女子（下稱甲女）站立於畫面下方，有一位路人行經該店面
    前，甲女先是望向道路方向，待該位路人差不多離開畫面時
    ，隨即轉身走向該店櫃台。甲女站在該店櫃台前左右張望後
    ，隨即將右手伸進櫃台，自櫃台取走募款箱，並立刻以左手
    掀開自身外套，迅速將募款箱藏進外套内，隨即步行離開，
    過程中仍不時張望，其後便消失於畫面中，直到影片結束(
    見本院易字卷第49至61頁)。觀諸前述本院勘驗店內監視器
    擷圖中甲女之面容、髮型及穿著，與被告通知到案時所拍攝
    之相片對比（見偵卷第21頁），可見甲女與被告之面容、身
    形高度相似，且均為短髮，並穿著淺褐色外套。再審酌被告
    住所與遭竊地點均在新北市板橋區，故被告與案發地確有地
    緣關係存在。本件查獲被告之經過係告訴人報警後，經警方
    調閱監視器，比對他案嫌犯之特徵始查獲(見偵卷第2頁)。
    又告訴人與被告並不認識，本件損失金額不高，實無甘冒偽
    證罪責風險而誣陷被告於罪之動機與必要，是告訴人所為指
    證，實具相當之可信性，且本案作為補強證據之監視器影像
    亦清楚可供辨識。是上開事實堪以認定，被告及其辯護人辯
    稱本案非被告所為，不足採信。從而，本案事證明確，被告
    所為堪以認定，應依法論科。
三、論罪科刑：
  ㈠核被告所為，係犯刑法第320條第1項之竊盜罪。
  ㈡爰以行為人責任為基礎，審酌被告不思以合法、正當之途徑
    取得所需之物，而恣意竊取他人所有之財物，實有不該，兼
    衡被告犯後否認犯行，並未與告訴人達成和解或賠償其所受
    損害之犯後態度；有多次竊盜、詐欺之犯罪前科、本次犯罪
    之目的、手段、所竊取財物之價值；不識字之教育程度、有
    輕度智能障礙等一切情狀（見偵卷第4頁及反面），量處如
    主文所示之刑，並諭知如易科罰金之折算標準。
四、沒收部分：
    按犯罪所得，屬於犯罪行為人者，沒收之；前二項之沒收，
    於全部或一部不能沒收或不宜執行沒收時，追徵其價額，刑
    法第38之1條第1項前段、第3項分別定有明文。被告所竊取
    現金1000元，為其未扣案之犯罪所得，尚未返還予告訴人，
    為避免被告無端坐享犯罪所得，經核本案情節，宣告沒收並
    無過苛之虞，是以上開犯罪所得，應依上開規定諭知沒收，
    並於全部或一部不能沒收或不宜執行沒收時，追徵其價額。
    至於被告所竊之募款箱1個及發票數張等物，雖亦為被告未
    扣案之犯罪所得，然價值低微，爰依同法第38條之2第2項規
    定，不予宣告沒收。
據上論斷，應依刑事訴訟法第306條、第299條第1項前段，判決
如主文。
本案經檢察官陳欣湉提起公訴，檢察官簡志祥到庭執行公訴。
中　　華　　民　　國　　111 　年　　3 　　月　　18　　日
                  刑事第十四庭  法　官　梁家贏
上列正本證明與原本無異。
如不服本判決，應於判決送達後20日內敘明上訴理由，向本院提
出上訴狀 (應附繕本) ，上訴於臺灣高等法院。其未敘述上訴理
由者，應於上訴期間屆滿後20日內向本院補提理由書「切勿逕送
上級法院」。
                                書記官  巫茂榮
中　　華　　民　　國　　111 　年　　3 　　月　　25　　日
　　　　　　　　　　　　　　　　　　　
附錄本案論罪科刑法條全文：
中華民國刑法第320條：
意圖為自己或第三人不法之所有，而竊取他人之動產者，為竊盜
罪，處5年以下有期徒刑、拘役或50萬元以下罰金。
意圖為自己或第三人不法之利益，而竊佔他人之不動產者，依前
項之規定處斷。
前二項之未遂犯罰之。